臺灣橋頭地方法院民事判決　　　　　　　110年度訴字第848號
原　　　告　國雅欣　
訴訟代理人　王郁萱律師
　　　　　　雷皓明律師
被　　　告　廖庭庭　
　　　　　　林治賢　
上列當事人間請求損害賠償事件，本院於民國110 年12月27日言
詞辯論終結，判決如下：
    主  文
一、被告應連帶給付原告新臺幣13萬元，及自民國110 年7 月21
    日起至清償日止，按年息5%計算之利息。
二、原告其餘之訴駁回。
三、訴訟費用由被告連帶負擔五分之一，餘由原告負擔。
四、本判決第一項得假執行；但被告如以新臺幣13萬元為原告預
    供擔保，得免為假執行。
五、原告其餘假執行之聲請駁回。
    事實及理由
一、原告主張：原告與被告林治賢於民國104 年6 月20日結婚迄
    今。被告廖庭庭明知林治賢為有配偶之人，仍於附表所示時
    間，與林治賢為如附表編號1 所示之性行為，及附表編號2
    至5 所示逾越男女分際之不正常交往行為，侵害原告之配偶
    權情節重大，爰依侵權行為法律關係，請求被告連帶賠償原
    告精神慰撫金新臺幣（下同）60萬元等語。並聲明：㈠被告
    應給付原告60萬元，及自起訴狀繕本送達最後一位翌日起至
    清償日止，按年息5%計算之利息。㈡願供擔保，請准宣告假
    執行。
二、被告則以：被告確於109 年間發生性行為，然並未拍攝如附
    表編號1 「證據出處欄」所示之影片；附表編號2 為被告間
    視訊影片；附表編號3 僅為被告談論分手依依不捨之對話紀
    錄，毋庸賠償；附表編號4 係被告處理分手歸還物品等事宜
    見面，卻遭原告錄影；編號5 是原告決定與林治賢離婚後又
    反悔，被告去與原告溝通及道歉等語，資為抗辯。並聲明：
    ㈠原告之訴及假執行之聲請均駁回。㈡願供擔保，請准宣告
    免為假執行。
三、兩造不爭執之事項：
  ㈠原告與林治賢於104年6月20日結婚，現婚姻關係仍存續中。
  ㈡如附表編號2至5「證據出處」欄所示之證據為形式真正。
  ㈢原告73年次，大學畢業，任職於志皇國際股份有限公司，月
    收入約4 萬餘元。林治賢65年次，高職畢業，之前任職丸佳
    資訊有限公司，年約入約26萬餘元，目前待業無收入。廖庭
    庭70年次，高職畢業，目前無業無收入。原告名下有土地2
    筆、房屋1 筆，被告名下均無不動產。
四、本件之爭點：
    原告依侵權行為法律關係，得請求被告連帶賠償精神慰撫金
    之數額為何？
五、本院之判斷：
  ㈠按因故意或過失，不法侵害他人之權利者，負損害賠償責任
    。故意以背於善良風俗之方法，加損害於他人者亦同；數人
    共同不法侵害他人之權利者，連帶負損害賠償責任；不法侵
    害他人之身體、健康、名譽、自由、信用、隱私、貞操，或
    不法侵害其他人格法益而情節重大者，被害人雖非財產上之
    損害，亦得請求賠償相當之金額；前二項規定，於不法侵害
    他人基於父、母、子、女或配偶關係之身分法益而情節重大
    者，準用之，民法第184 條第1 項、第185 條第1 項前段、
    第195 條第1 項前段、第3 項分別定有明文。次按婚姻乃男
    女雙方以終身共同生活為目的而締結之身分契約，夫妻之一
    方對於婚姻關係之完整享有人格利益，故於婚姻關係中，當
    事人間互負有貞操、互守誠信及維持圓滿之權利與義務，此
    種利益即民法第195 條第3 項所稱之「基於配偶關係之身分
    法益」。是侵害配偶關係所生身分法益之行為，並不以通姦
    行為為限，倘夫妻任一方與他人間存有逾越朋友交遊等一般
    社交行為之不正常往來，甚而肌膚之親，其行為已逾社會一
    般通念所能容忍之範圍，已達破壞婚姻共同生活之圓滿安全
    及幸福之程度，即足當之。經查：
    ⒈附表編號1部分：
      被告於本院審理中自承其等曾於109 年間發生性行為（見
      本院卷第67頁至第68頁），屬違背夫妻間互負貞操義務之
      通姦行為，堪認被告故意共同侵害原告基於配偶關係之身
      分法益，且情節重大。
    ⒉附表編號2部分：
      被告陳述附表編號2 「證據出處」欄所示之影片，為林治
      賢以手機錄製其等之視訊通話影像（見本院卷第67頁至第
      68頁），影像內容係被告分別撫摸身體、性器予對方觀看
      ，有影片截圖可憑（見本院卷第45頁至第59頁），足使身
      為林治賢配偶之原告感到羞恥、不快，顯逾越男女分際，
      為一般社會通念所不能容忍之親密舉止，可認被告所為前
      揭行為，亦故意共同侵害原告配偶權情節重大。
    ⒊附表編號3部分：
      被告陳稱如附表編號3 「證據出處」欄所示之被告間Line
      對話，係談論分手依依不捨等語（見本院卷第67頁至第68
      頁），觀諸上開對話，可見被告仍互稱「老公」、「老婆
      」，並以「我不想跟其他人解釋我有多愛你」、「我知道
      我們愛很深」、「我的心完全屬於你」、「我設定下去就
      是認定你了，你一直在我心裡陪著我的」、「永遠的愛人
      」等語，互訴衷情，亦足使身為被告配偶之原告感到羞恥
      、不快，而逾越男女分際，為一般社會通念所不能容忍之
      親密舉止，亦足認被告所為此一行為，故意共同侵害原告
      配偶權情節重大，應對原告負連帶損害賠償責任。
    ⒋附表編號4部分：
      依如附表編號4 「證據出處」欄所示之證據，被告僅同車
      外出，未見有何逾越男女分際之親密舉止，難認其等所為
      ，已侵害原告之配偶權情節重大，原告就被告上開行為，
      請求被告負連帶損害賠償責任，應屬無據。
    ⒌附表編號5部分：
      依如附表編號5 「證據出處」欄所示之對話，僅顯示被告
      一起至原告住處，由廖庭庭轉述林治賢曾向其表示欲離婚
      之事，林治賢亦向原告表示欲離婚，並請原告陳述心裡話
      等語，被告並無逾越男女分際之舉，亦無從認已侵害原告
      之配偶權情節重大，原告就此請求被告連帶賠償精神慰撫
      金，亦屬無據。
    ⒍從而，原告依民法第184 條第1 項前段、第185 條第1 項
      規定，就被告所為如附表編號1 至3 所示之行為，請求被
      告連帶負損害賠償責任，應屬有據，原告就附表編號4 至
      5所示行為請求被告連帶賠償，則屬無據。
  ㈡原告得請求精神慰撫金數額若干？
    ⒈按不法侵害他人之身體、健康、名譽、自由、信用、隱私
      、貞操，或不法侵害其他人格法益而情節重大者，被害人
      雖非財產上之損害，亦得請求賠償相當之金額，為上開民
      法第195 條第1 項前段明文。次按慰撫金之多寡，應斟酌
      雙方之身分、地位、資力與加害程度，及其他各種情形核
      定相當之數額，該金額是否相當，自應依實際加害情形與
      被害人所受之痛苦及雙方之身分、地位、經濟狀況等關係
      決定之（最高法院51年度台上字第223 號判決先例意旨參
      照）。
    ⒉本院斟酌林治賢為有配偶之人，卻與廖庭庭為如附表編號
      1 至3 所示之通姦及不正常交往行為，廖庭庭亦明知上情
      ，仍與林治賢為前揭行為，均嚴重破壞原告之婚姻生活圓
      滿、安全及幸福，對原告基於配偶之身分法益造成侵害，
      且情節重大，原告請求被告賠償非財產上損害，洵屬有據
      ；參以原告與林治賢於於104 年6 月20日結婚迄今，被告
      間通姦、不正常交往行為之情節，對原告造成精神痛苦程
      度等情，及兩造不爭執事項㈢所示之兩造身分、地位、財
      產狀況，認原告請求之慰撫金數額過高，應以如附表編號
      1 至3 所示之行為依序各10萬元、2 萬元、1 萬元，共計
      13萬元為當。
六、綜上所述，原告依侵權行為法律關係，請求被告連帶給付13
    萬元，及自起訴狀繕本送達最後一位被告翌日即110 年7 月
    21日起（見審訴卷第129 頁、第133 頁）至清償日止，按年
    息5%計算之利息，為有理由，應予准許，逾此部分之請求，
    則無理由，應予駁回。
七、本件原告勝訴部分，本判決所命給付金額未逾50萬元，爰依
    職權宣告假執行。又被告陳明願供擔保免為假執行，爰酌定
    相當之擔保金額准許之。至原告敗訴部分，其假執行之聲請
    因訴之駁回而失所附麗，應予駁回。
八、本件事證已臻明確，兩造其餘主張陳述及所提之證據，經審
    酌後於本件判決結果無影響，爰不逐一論述，附此敘明。
九、據上論結，原告之訴為一部有理由，一部無理由，判決如主
    文。
中    華    民    國  111     年    1     月    19    日
                  民事第三庭  法    官  張立亭
以上正本係照原本作成。
如不服本判決，應於送達後20日內，向本院提出上訴狀並表明上
訴理由，如於本判決宣示後送達前提起上訴者，應於判決送達後
20日內補提上訴理由書（須附繕本）。
中    華    民    國  111     年    1     月    19    日
                              書 記 官  洪嘉鴻
附表
┌──┬─────┬────────┬──────┬───────┐
│編號│日期      │原告主張被告所為│證據出處    │原告請求金額  │
│    │          │行為            │            │              │
├──┼─────┼────────┼──────┼───────┤
│1   │109 年10月│被告發生性行為  │原證5 光碟影│30萬元        │
│    │間        │                │片          │              │
│    │          │                │【截圖如本院│              │
│    │          │                │卷第39頁至第│              │
│    │          │                │43頁】      │              │
│    │          │                │原證2       │              │
│    │          │                │109 年11月28│              │
│    │          │                │日錄音譯文（│              │
│    │          │                │審訴卷第43頁│              │
│    │          │                │）          │              │
├──┼─────┼────────┼──────┼───────┤
│2   │110 年5 月│被告將各自自慰之│原證6 光碟影│15萬元        │
│    │5 日許    │影片以網路互相傳│片          │              │
│    │          │送予對方觀看    │【截圖如本院│              │
│    │          │                │卷第45頁至第│              │
│    │          │                │59頁】      │              │
├──┼─────┼────────┼──────┼───────┤
│3   │109 年11月│被告以Line對話互│原證1       │10萬元        │
│    │25至27日  │稱「老公」、「老│（審訴卷第25│              │
│    │          │婆」並傾訴愛意  │至39頁）    │              │
├──┼─────┼────────┼──────┼───────┤
│4   │110 年3 月│林志賢駕駛車牌號│原證3光碟   │2萬元         │
│    │31日      │碼AKE-8805號自用│【截圖如本院│              │
│    │          │小客車搭載廖庭庭│卷第33至37頁│              │
│    │          │外出            │】          │              │
├──┼─────┼────────┼──────┼───────┤
│5   │110 年5 月│被告共同至原告住│原證4譯文   │3萬元         │
│    │8 日      │處，告知原告林治│（審訴卷第45│              │
│    │          │賢欲與原告離婚之│頁）        │              │
│    │          │事              │            │              │
└──┴─────┴────────┴──────┴───────┘